【裁判字號】    98,交聲,339
【裁判日期】    980317
【裁判案由】    交管條例聲異
【裁判全文】
臺灣板橋地方法院交通事件裁定         98年度交聲字第339號
原處分機關  交通部公路總局臺北區監理所蘆洲監理站
異  議  人  甲○○
上列異議人即受處分人因違反道路交通管理處罰條例案件，不服
原處分機關於民國98年1 月14日所為之裁決處分（裁決書案號：
北監蘆裁字第裁46-C00000000號），聲明異議，本院裁定如下：
    主  文
異議駁回。
    理  由
一、原處分意旨略以：異議人即受處分人甲○○於民國九十七年
    五月三十日下午四時三十分許，駕駛車號Ｍ八Ｈ─二九０號
    重型機車，行經臺北縣蘆洲市○○路與民族路，因「闖紅燈
    （左轉）」之違規，經警攔停舉發，爰依道路交通管理處罰
    條例第五十三條第一項、第六十三條第一項第三款之規定，
    處罰鍰新臺幣（下同）四千五百元，並記違規點數三點。異
    議人則以：異議人於六月十四日前，上電子公路監理網線上
    繳交罰鍰一千八百元，不知何故線上操作第三次才成功，當
    時網站查詢後已無欠繳罰鍰紀錄，今於九十八年又收到裁決
    書，罰鍰金額變成四千五百元，才得知當初轉帳失敗，顯為
    電子公路監理網站之疏失；又蘆洲市○○路與民族路丁字型
    交岔路段，因中正路狹窄，交通壅塞、公車眾多，民眾若於
    綠燈時左轉民族路經常會與公車相撞，十分危險，所以民眾
    於路口紅燈時才有機會左轉至民族路，且當時係學生放學時
    間，警察應於路口指揮交通，不應於民族路隱蔽攔檢無辜百
    姓，故本件原處分機關所為處分顯有錯誤等語，爰聲明異議
    ，請求撤銷原處分。
二、按汽車（含機車）駕駛人，行經有燈光號誌管制之交岔路口
    闖紅燈者，處一千八百元以上五千四百元以下罰鍰；又汽車
    駕駛人有第五十三條情形者，除依原條款處罰鍰外，記違規
    點數三點，道路交通管理處罰條例第五十三條第一項、第六
    十三條第一項第三款分別定有明文規定。另違反道路交通管
    理事件，行為人認為舉發之事實與違規情形相符者，得於接
    獲通知單後，親自或委託他人持該通知單，不經裁決向指定
    之處所，逕依裁罰基準執行並繳納罰鍰結案；前項違反道路
    交通管理事件，未暫代保管物件或吊扣駕照、牌照處分者，
    行為人得以郵寄匯票、郵局與公路監理電腦系統連線即時銷
    案、郵政劃撥、金融卡、信用卡轉帳、電話語音轉帳或向經
    委託代收罰鍰之金融機構繳納罰鍰、或其他經管轄機關委託
    辦理收繳罰鍰之機構，繳納罰鍰結案。違反道路交通管理事
    件統一裁罰基準及處理細則第四十八條第一項、第二項亦定
    有明文。
三、經查：本件異議人對於上揭時間，騎乘車號Ｍ八Ｈ─二九０
    號重型機車，行經臺北縣蘆洲市○○路與民族路因「闖紅燈
    （左轉）」之違規，經警攔停舉發之事實，坦承不諱，此觀
    之異議人所提刑事聲明異議狀自明，並有臺北縣政府警察局
    舉發違反道路交通管理事件通知單在卷可稽，堪信屬實。異
    議人固辯稱其於六月十四日前上電子公路監理網線上繳交罰
    鍰一千八百元，不知何故線上操作第三次才成功，當時網站
    查詢後已無欠繳罰鍰紀錄，今於九十八年又收到裁決書，罰
    鍰金額變成四千五百元，才得知當初轉帳失敗，顯為電子公
    路監理網站之疏失等語，惟異議人並未指出其係於九十七年
    六月十四日前之何日期，辦理上電子公路監理網線上辦理繳
    交罰鍰，及其使用那家金融機構之信用卡或金融卡辦理轉帳
    事宜，嗣經本院命其補正提出曾就本件交通違規於公路監理
    網站繳交罰鍰轉帳之相關資料後，異議人仍未提出相關銀行
    帳戶轉帳或繳納罰鍰資料以實其說，則其所辯曾於九十七年
    六月十四日前至公路監理網站辦理繳交本件罰鍰，當時網站
    查詢後已無欠繳罰鍰紀錄云云，自難遽以採信。況異議人自
    承其當時在線上操作三次等語，顯見當時網路轉帳罰鍰之操
    作結果是否正確無誤，已有疑議，異議人自應再查詢其銀行
    帳戶是否有款項轉出情形或向監理單位查詢該次轉帳繳納罰
    鍰是否成功，但異議人並未再查詢確認其所稱於網路線上轉
    帳繳納罰鍰是否成功，足徵異議人對其未於到案期限內繳納
    罰鍰而遭原處分機關裁罰最高罰，難謂無過失，故原處分機
    關依違反道路交通管理事件統一裁罰基準表之規定，以異議
    人逾越應到案期限六十日以上，逕行裁處異議人罰鍰四千五
    百元，並記違規點數三點，於法並無不合。異議人辯稱本件
    原處分機關所為處分顯有錯誤云云，洵非足採。
四、綜上所述，異議人確於上揭時、地駕駛上開機車有闖紅燈之
    違規行為，洵堪認定。從而，原處分機關援引上揭規定，裁
    處異議人罰鍰四千五百元，並記違規點數三點，無何違誤，
    量罰亦甚妥適，應予維持，本件異議為無理由，應予駁回。
中    華    民    國    98    年    3     月    17    日
                  交通法庭  法  官  楊 志 雄
以上正本證明與原本無異
如不服本裁定應於送達後5日內向本院提出抗告狀
                            書記官  陳 春 銘
中    華    民    國    98    年    3     月    17    日


司法院資訊處製作；財團法人民間司法改革基金會備份。
